# 关于产品质量及维护费问题

提问人：liuwa99 时间：2019-02-12 17:21:27
求助陈版：
公司属于正常贸易企业，掌握一定的销售渠道。公司正常的产品销售由供应商直接向终端客户承担质保及维护服务。现一终端客户需采购公司产品，但需要额外增加 2 年的的产品质量及维护费服务。该类型服务可以由公司自己承担、直接由供应商承担或由第三方服务机构承担。
例如：公司产品销售总价 1500 万元，其中公司支付供应商的采购的产品1000 万元，另支付供应商额外 2 年的质量及维护费服务 200 万元或由公司自行承担相关维护费成本。
自己理解：
一、费用由第三方或供应商承担
会计处理 1 ：全额确认销售收入、设备成本及服务
（收入与成本是配比的，但费用与受益期间不匹配）
借：应收账款 1500
贷：收入 1500
借：成本 1200
贷：存货 1000
贷：银行存款 200
会计处理 2 ：将质量维护费及质保费按期间进行摊销
（费用与受益期匹配，但收入与成本不匹配）
借：应收账款 1500
贷：收入 1500
借：成本 1000
贷：存货 1000
借：长期待摊费用 200
贷：银行存款 200
二、费用由自己承担风险
（公司既可能赚取部分收益，但同时我可能会承担超过 200 万的损失）
借：应收账款 1500
贷：收入 1500
借：成本 1000
贷：存货 1000
借：销售费用-服务费 200
贷：预计负债 200
请问：上述销售业务会计如何处理？？

回答人：chenyiwei
这里要注意区分的是：对该部分额外质保，依据本企业与客户签订的销售合同，本企业是否为提供质保服务的首要义务人？还是明确由供应商作为额外质保服务的首要义务人，本企业只是代收代付？另外，如果实际发生的额外质保成本不同于协议约定的金额，则差额由谁享有或承担？在此基础上，分析本企业对这部分额外质保应采用总额法还是净额法确认收入。
1 、如果采用总额法，则因为额外质保是一项单独的履约义务，故应将总价款1500 万中对应于额外质保服务的部分（按各单项履约义务的单独售价的相对比例，对合同总价 1500 万元分拆确定）予以递延，日后随着质保服务的提供，在额外质保期间逐步确认收入。同样地对于支付给供应商的质保成本款按合同履约成本处理，采用与确认收入相对应的模式进行分摊。
2 、如果采用净额法，则应支付给供应商的额外质保款不确认收入和成本，按代收代付处理。